臺灣基隆地方法院刑事判決　　　　　　　 94年度訴字第969號
公　訴　人　臺灣基隆地方法院檢察署檢察官
被　　　告　乙○○
　　　　　　　　　　現於臺灣基隆監獄
上列被告因毒品危害防制條例案件，經檢察官提起公訴（94年度
毒偵字第2836號），本院合議庭裁定由受命法官獨任進行簡式審
判程序，茲判決如下：
    主  文
乙○○連續施用第一級毒品，累犯，處有期徒刑壹年貳月，扣案
之毒品海洛因毛重壹公克沒收銷燬之、包裝袋壹個沒收；又施用
第二級毒品，累犯，處有期徒刑柒月。應執行有期徒刑壹年柒月
，扣案之毒品海洛因毛重壹公克沒收銷燬之、包裝袋壹個沒收。
    理  由
一、犯罪事實：
  (一)乙○○前因施用第1 級毒品案件，經裁定送觀察勒戒後，認
    有繼續施用毒品之傾向，再經裁定送強制戒治，於民國（下
    同）89年9 月20日執行完畢，由臺灣基隆地方法院檢察署檢
    察官於89年9 月27日，以89年度戒毒偵字第89號為不起訴處
    分確定；又因施用第1級、第2級毒品案件，經本院裁定送強
    制戒治（於92年4月8日戒治期滿），並經臺灣基隆地方法院
    檢察署檢察官提起公訴，經本院以91年度訴字第19號判處有
    期徒刑8月、6月，應執行有期徒刑1年確定，於93年4月2日
    執行完畢。又因施用第1級毒品案件，經臺灣基隆地方法院
    檢察署檢察官提起公訴，本院以94年度訴字第527號判處有
    期徒刑1年確定，現正執行中。猶不知悔改，復基於施用第1
    級毒品海洛因之概括犯意，自94年9月初某日起至同年10 月
    16日止，連續在基隆市○○路35巷153之3號4樓住處，以將
    海洛因摻在香煙內或以玻璃球吸食器燒烤之方式，施用第1
    級毒品海洛因多次；復另行起意，基於施用第2級毒品安非
    他命之犯意，於94年10月14日，亦在上址住處，以將毒品安
    非他命放入玻璃球吸食器內加熱產生煙霧後再予施用之方式
    ，施用第2級毒品安非他命1次。嗣於94年10月16日17時許，
    在基隆市○○區○○路1號前為警查獲，並扣得海洛因1包毛
    重1公克。
二、程序事項：
    本件被告乙○○所犯者非為死刑、無期徒刑、最輕本刑為3
    年以上有期徒刑之罪或高等法院管轄第一審案件，其於準備
    程序進行中，先就被訴事實為有罪之陳述，經告知其簡式審
    判程序之旨，並聽取公訴人之意見後，本院依刑事訴訟法第
    273條之1第1項之規定，裁定由受命法官獨任進行簡式審判
    程序，合先敘明。
三、認定事實所依據之證據及理由：
（一）被告自白：被告於本院審理中自白其於前述時、地施用第
      1 級毒品之犯行事實，其任意自白核與下列事證相符，應
      堪採為證據。
（二）尿液檢驗結果：
      台灣尖端先進生技醫藥股份有限公司濫用藥物檢驗報告1
      紙（附於偵查卷第39頁）：被告經警查獲後採集之尿液經
      檢驗結果，分呈海洛因代謝物嗎啡及安非他命陽性反應。
（三）扣案物證：本案有第1級毒品海洛因毛重1公克（有基隆市
      警察局第一分局警備隊查獲涉嫌毒品危害防制條例毒品初
      步鑑驗報告單乙紙在卷可稽，附於偵查卷第13頁）扣案可
      資佐證，經被告供明係供其施用毒品所用之物。
（四）本院94年度訴字第527 號判決書、被告全國前案紀錄表在
      卷可按。
四、論罪及科刑之理由：
（一）查海洛因、安非他命分別係毒品危害防制條例第2 條第2
      項第1款、第2款所定之第1級、第2級毒品。核被告乙○○
      所為，係犯毒品危害防制條例第10條第1項之施用第1級毒
      品罪及第10條第2項之施用第2級毒品罪。又被告施用第1
      級毒品前後，持有第1級毒品之低度行為，應為其施用第1
      級毒品之高度行為所吸收，不另論罪。
（二）被告先後多次施用第1 級毒品之犯行，時間緊接，所犯係
      構成要件相同之罪名，顯係基於概括犯意反覆為之，均為
      連續犯，應依刑法第56條之規定，論以一罪，並依法加重
      其刑。
（三）被告所犯上開二罪，犯意各別，罪名互異，應予分論併罰
      。
（四）末查被告曾受前揭犯罪事實欄所載有期徒刑之執行完畢，
      有臺灣高等法院被告全國前案紀錄表在卷可稽，其受有期
      徒刑之執行完畢後，5 年以內再犯本件有期徒刑以上之罪
      ，為累犯，應就施用第1級毒品部分遞加重其刑，施用第2
      級毒品部分加重其刑。
（五）本院審酌毒品對於人體會產生成癮性，係足以危害個人健
      康及社會安全之管制藥物，被告經過執行觀察、勒戒、強
      制戒治，猶不知戒除濫行施用毒品惡習，再犯本件施用毒
      品罪，深陷毒坑無法自拔，及其犯罪之自我麻醉動機、犯
      罪之手段、所生自我戕害結果及犯罪後坦承犯行之態度等
      一切情狀，分別量處如主文所示之刑，並定應執行刑，以
      示懲儆。
（六）扣案之第1級毒品海洛因毛重1公克，為違禁物，無論屬於
      被告與否，應依毒品危害防制條例第18條第1 項前段之規
      定沒收銷燬之，包裝袋1 個，為被告所有供本件犯罪所用
      之物，應依刑法第38條第1項第2款宣告沒收。
五、適用之法律依據：
    刑事訴訟法第273 條之1 第1 項、第299 條第1 項前段，毒
    品危害防制條例第10條第1 項、第2 項、第18條第1 項前段
    ，刑法第11條前段、第56條、第47條、第51條第5 款，第38
    條第1 項第2 款。
本案經檢察官甲○○到庭執行職務。
中　　華　　民　　國　　94　　年　　12　　月　　15　　日
                  刑事第三庭法    官  齊潔
以上正本證明與原本無異。
對於本件判決如有不服，應於收受送達後10日內，向本院提出上
訴書狀，上訴於臺灣高等法院，並按他造當事人之人數附具繕本
。
中　　華　　民　　國　　94　　年　　12　　月　　16　　日
                            書 記 官  潘端典
附錄論罪法條：
毒品危害防制條例第10條
施用第一級毒品者，處 6 月以上 5 年以下有期徒刑。
施用第二級毒品者，處 3 年以下有期徒刑。
